臺灣桃園地方法院民事裁定　　　　　100年度消債更字第120號
聲　請　人
即　債務人　張峻瑋即張文正
上列聲請人因消費者債務清理事件聲請更生，本院裁定如下：
    主  文
債務人張峻瑋即張文正（身份證統一編號：Ｚ000000000）自民國
一百年十二月十五日十六時起開始更生程序。
命司法事務官進行本件更生程序。
聲請人其餘聲請駁回。
    理  由
一、按債務人不能清償債務或有不能清償之虞者，得依本條例所
    定更生或清算程序，清理其債務；又債務人對於金融機構因
    消費借貸、自用住宅借款、信用卡或現金卡契約而負債務，
    在聲請更生或清算前，應提出債權人清冊，以書面向最大債
    權金融機構請求協商債務清償方案，並表明共同協商之意旨
    ；自債務人提出協商請求之翌日起逾30日不開始協商，或自
    開始協商之翌日起逾90日協商不成立，債務人得逕向法院聲
    請更生或清算，消費者債務清理條例第3 條、第151 條第1
    項、第153 條定有明文。易言之，債務人對於金融機構因消
    費借貸、自用住宅借款、信用卡或現金卡契約而負債務，有
    不能清償或有不能清償之虞者，於本條例施行後，曾與最大
    債權金融機構協商而不成立，自得依本條例之規定聲請更生
    或清算程序。再按法院開始更生程序之裁定，應載明其年、
    月、日、時，並即時發生效力。次按法院裁定開始更生或清
    算程序後，得命司法事務官，進行更生或清算程序，必要時
    ，得選任律師、會計師或其他適當之自然人或法人一人為監
    督人或管理人，消費者債務清理條例第45條第1 項、第16條
    第1 項亦分別定有明文。
二、本件聲請意旨略以：聲請人即債務人負欠無擔保債務合計達
    新臺幣（下同）3,471,329 元，前因不能清償債務情事，於
    民國100 年7 月間曾向最大債權銀行即台新國際商業銀行股
    份有限公司（下稱台新銀行）請求協商債務清償方案，惟台
    新銀行提出之分二階段、72期、每期清償5,000 元之前置協
    商還款方案，並未納入聲請人負欠非金融機構之資產管理公
    司之債務，而聲請人每月收入僅約為2 萬元，扣除每月房租
    5,000 元、伙食費3,600 元、水電費600 元、瓦斯費267 元
    、網路費200 元、管理費250 元、行動電話費516 元、交通
    費600 元其他雜支費用500 元等生活開銷及每月未成年子女
    兩名之扶養費5,000 元後，已無法於負擔上開台新銀行所提
    協商條件之餘，另外清償負欠資產管理公司之債務，致協商
    不成立。又聲請人無擔保或無優先權之債務總額未逾1 千2
    百萬元，復未經法院裁定開始清算程序或宣告破產，爰依法
    聲請更生等語。
三、經查，聲請人主張其所負欠包含合作金庫商業銀行股份有限
    公司102,612 元、國泰世華商業銀行股份有限公司547,832
    元、聯邦商業銀行股份有限公司269,049 元、遠東國際商業
    銀行股份有限公司232,668 元、玉山商業銀行股份有限公司
    108,105 元、台新銀行636,826 元、日盛國際商業銀行股份
    有限公司209,840 元以及中國信託商業銀行股份有限公司
    506,144 元等金融機構無擔保債務共計2,613,076 元，以及
    第一金融資產股份有限公司（下稱第一金融公司）15萬元、
    新光行銷資產股份有限公司（下稱新光公司）198,739 元、
    匯誠第一資產管理股份有限公司（下稱匯誠公司）146,627
    元、杜拜資產管理股份有限公司（下稱杜拜公司）152,336
    元、元大資產管理股份有限公司（下稱元大公司）210,551
    元等非金融機構無擔保債務共計858,253 元，而於100 年7
    月間依消費者債務清理條例前置協商機制向最大債權金融機
    構即台新銀行請求協商債務清償方案，雖經台新銀行提出分
    兩階段、72期、每期清償5,000 元之前置協商條件，然因該
    方案未納入非金融機構債務，聲請人認其無法負擔，致協商
    不成立等情，除經第一金融公司以100 年11月1 日民事陳報
    債權額計算書狀陳報其債權應為374,606 元，就此部分金額
    應予更正外，其餘事實有聲請人所提出之財團法人金融聯合
    徵信中心當事人綜合信用報告（含債務清理條例前置協商專
    用債權人清冊）、債權人清冊、前置協商不成立通知書等影
    本各1 份附卷可稽，足堪信為真實。
四、次查，聲請人自陳其現任職於宏員企業有限公司，最近2 年
    每月薪資約2 萬元，100 年未遭扣薪前平均每月收入18,409
    元【計算式：（22,051元＋15,120元＋17,564元＋19,520元
    ＋14,470元＋21,120元＋19,0 20 元）÷7 個月＝18,409元
    ，元以下四捨五入】，此外名下別無財產之事實，亦據聲請
    人提出其98、99年度財政部臺灣省北區國稅局綜合所得稅各
    類所得資料清單、全國財產稅總歸戶財產查詢清單、薪資帳
    戶出入明細為證，亦可採信。且查，聲請人主張其每月所支
    出之必要生活費用，約為房租5,000 元、伙食費3,600 元、
    水電費600 元、瓦斯費267 元、網路費200 元、管理費250
    元、行動電話費516 元、交通費600 元、其他雜支費用500
    元及兩名未成年子女之扶養費5,000 元，合計16,533元之部
    分，亦據聲請人提出房屋租賃契約書、註冊費、課後班及午
    餐費、繳費單、加油收據、電信服務費收據等為證，核無不
    符。本院參酌目前社會一般經濟狀況、一般人日常生活所需
    之費用等情事，認聲請人所主張其每月必要生活支出列計約
    16,533元之部分，堪稱合理。基上所述，聲請人除每月薪資
    收入外別無財產，本已無透過其所有財產之變價一次清償前
    開債務之可能，於協商時之每月收入又僅約18,409元，於支
    付上揭個人生活必要支出及未成年子女扶養費合計16,533元
    後，僅餘1,876 元可供清償債務，確亦有不足繳納上開協商
    款項之情形，遑論另需支付未納入前置協商方案之非金融機
    構債務，自無透過協商方式清償其債務之餘地，是核本件聲
    請人確有不能清償債務之情事，尚無疑義。此外，本件又查
    無聲請人有消費者債務清理條例第6 條第3 項、第8 條或第
    46條各款所定駁回更生聲請之事由存在。從而，本件聲請人
    聲請更生，揆諸首揭法律規定及說明，洵屬有據，應予准許
    。
五、末按法院就更生或清算之聲請為裁定前，得因利害關係人之
    聲請或依職權，以裁定為保全債務人財產、限制債權人對於
    債務人行使債權，及停止對於債務人財產強制執行程序之保
    全處分，消費者債務清理條例第19條第1 項第1 款、第2 款
    、第3 款定有明文。復按法院裁定開始更生程序後，對於債
    務人不得開始或繼續訴訟及強制執行程序，消費者債務清理
    條例第48條第2 項亦有明文。是本件聲請人雖併聲請保全處
    分，惟本院既准其更生之聲請，依上揭法律規定，對債務人
    之訴訟及強制執行程序即已受有限制，自無再併予裁定保全
    處分之必要，故聲請人所併為保全處分之聲請，已無必要，
    應予駁回。
六、爰裁定如主文。
中    華    民    國   100    年    12    月    7     日
              民事第二庭    法  官  張震武
上列正本證明與原本無異
不得抗告
附記：本件業已裁定開始更生程序，債權人不論有無執行名義，
      非依更生程序，不得行使其權利；債務人亦不對有優先權
      以外之債權人再為任何清償行為。
中    華    民    國   100    年    12    月    7     日
                            書記官  顏伯儒